臺灣士林地方法院交通件裁定　　　　　　　　　　　九十一年度交聲字第三四三號
　　原處分機關　臺北巿交通事件裁決所
　　受處分人
　　即異議人　　甲○○
右列受處分人因違反道路交通管理處罰條例案件，對於臺北市交通事件裁決所九十一
年二月二十五日所為之處分 (原處分案號：北市裁三字第裁二二─ＡＸＸ○一○一三
○號)，聲明異議，本院裁定如左：
    主  文
異議駁回。
    理  由
一、按汽車駕駛人，駕駛汽車有左列情形之一者，處二百元以上四百元以下（新臺幣
    六百元以上一千二百元以下）罰鍰：一、不依規定保持前、後車距離者。又汽車
    駕駛人駕駛汽車違反道路交通安全規則，因而肇事致人受傷者，吊扣其駕駛執照
    三個月至六個月，道路交通管理處罰條例第五十八條第一款、第六十一條第三項
    分別定有明文。
二、原處分意旨以：受處分人即異議人甲○○於九十年十月三十一日七時十五分許，
    駕駛ＡＥ─九六八號營大客車（大有汽車股份有限公司）沿臺北市○○路○段第
    二車道西向東行駛至至三二四巷口時，其車頭與前行沿同車道同方向行駛由蔡國
    雄駕駛之ＡＥ─九一二號營大客車後車尾撞及而肇事，致ＡＥ─九六八號營大客
    車附載乘客張華婉、連雅萍、廖苑晴、陳玨華等四人受傷送往內湖國泰醫院救治
    經警舉發「未保持前、後車距離。違反道路交通安全規則因而事致人受傷」
    之違規，而裁處受處分人即異議人甲○○罰鍰新臺幣六百元，吊扣其駕駛執照三
    個月。
三、本件受處分人即異議人甲○○固不否認駕駛上開汽車違反道路交通安全規則，因
    而肇事致人受傷等情，惟辯稱：本件肇事業經和解，請求從輕裁處。經查：按汽
    車行駛時，駕駛人應注意車前狀況，又汽車在同一車道行駛時，除擬超越前車外
    ，後車與前車之間應保持隨時可以煞停之距離，道路交通安全規則第九十四條第
    三項、第一項定有明文，本件受處分人即異議人甲○○於九十年十月三十一日七
    時十五分許，駕駛ＡＥ─九六八號營大客車沿臺北市○○路○段第二車道西向東
    行駛至至三二四巷口時，因疏未注意車前狀況及與前車之間應保持隨時可以煞停
    之距離，致其車頭與前行沿同車道同方向行駛之ＡＥ─九一二號營大客車後車尾
    撞及而肇事，使ＡＥ─九六八號營大客車附載乘客張華婉、連雅萍、廖苑晴、陳
    玨華等四人受傷送往內湖國泰醫院救治等情，業據受處分人即異議人甲○○於警
    訊及異議時自承屬實，並經ＡＥ─九一二號營大客車駕駛人蔡國雄於警訊時陳述
    無訛，且有本件肇事之道路交通事故調查報告表、臺北市政府警察局交通警察大
    隊交通事故分析研判表、臺北市政府警察局內湖分局交通分隊道路交通事故補充
    資料表及交通事故談話記錄表等在卷可稽，本件受處分人即異議人甲○○違反上
    開道路交運安全規則，致人受傷之情節甚明，且道路交通管理處罰條例第六十一
    條第三項之汽車駕駛人駕駛汽車違反道路交通安全規則，因而肇事致人受傷者，
    吊扣其駕駛執照三個月至六個月之規定，於汽車駕駛人違反道路交通安全規則，
    因而肇事致人受傷者即已構成吊扣其駕駛執照處分之要件，不論受傷者之傷勢如
    何，或事後有無和解與否，從而本件受處分人即異議人甲○○既有上開違規行為
    ，並因而肇事致人受傷，原處分機關援引上開規定，裁處最低罰鍰新臺幣六百元
    ，並吊扣駕駛執照三個月，經核於法尚無不合，本件異議為無理由，應予駁回。
四、據上論斷，應依道路交通案件處理辦法第十九條，裁定如主文。
中      華      民      國      九十一      年    四    月    二十九    日
                                    臺灣士林地方法院交通法庭
                                        法  官  蔡  明  宏
右正本證明與原本無異。
如不服本裁定應於送達後五日內向本院提出抗告狀。
                                        書記官  陳  漢  朝
中      華      民      國      九十一      年    五    月      六    日
